【裁判字號】    89,訴,926
【裁判日期】    890629
【裁判案由】    毒品危害防制條例
【裁判全文】
臺灣高雄地方法院刑事判決                          八十九年度訴字第九二六號
    公  訴  人  臺灣高雄地方法院檢察署檢察官
    被      告  乙○○
右列被告因毒品危害防制條例案件，經檢察官提起公訴（八十九年度偵字第六○三六
號），本院判決如左：
    主  文
乙○○轉讓第二級毒品，處有期徒刑柒月。
    事  實
一、乙○○基於轉讓第二級毒品安非他命之犯意，於民國八十九年三月九日凌晨某時
    許，在高雄市苓雅區○○○路一二○巷三弄二之一號二樓甲○○（另案偵辦）住
    處，無償提供第二級毒品安非他命予甲○○施用一次。嗣於八十九年三月九日上
    午十時三十分許，在乙○○位於高雄縣鳳山市○○路一二五巷五號五樓住處為警
    查獲，並循線於同日下午二時三十分許，在甲○○上開住處，查獲甲○○，始查
    知上情。
二、案經高雄縣警察局林園分局移送臺灣高雄地方法院檢察署檢察官偵查起訴。
    理  由
一、訊之被告乙○○矢口否認有轉讓安非他命犯行，辯稱伊是與甲○○一起購買施用
    ，警訊及偵查時精神狀況不清楚，故所述不實在云云。經查：被告如何於右揭時
    地無償轉讓第二級毒品安非他命供甲○○施用一次及為警查獲等事實，已據其於
    偵查中供承：「我拿安非他命去他家給他，沒拿錢」（見偵查卷第七頁反面）、
    「（問：有拿安非他命給甲○○？）有拿過一次，但沒有收錢，在他家拿給他的
    」、「（問：為何拿安非他命給他？）因是朋友」（見偵查卷第十六頁）等語甚
    明，核與證人甲○○於偵審中證述：「（乙○○有拿安非他命給你？）有拿過一
    次，在八十九年三月九日凌晨拿一次，未收錢，拿到我家給我」（見偵查卷第十
    五頁反面）、「是被告乙○○送給我的，在八十九年三月七日在高雄市苓雅區○
    ○○路一二○巷三弄二之一號二樓我住處拿了一包安非他命給我，重約○‧五公
    克，已經交到我手上」、「他之所以會送給我，是因為我提供場所讓他施用安非
    他命，我是三月九日被查獲的，被告是在三月九日凌晨一、二點左右送給我的，
    先前所述時間不正確」（見本院八十九年六月一日訊問筆錄）等語相符，而被告
    為警查獲後帶同警方前往證人甲○○處而查獲甲○○施用毒品一節，已據被告、
    乙○○分別供明在卷，且據高雄市政府警察局八十九年三月十七日高市警刑偵三
    字第一四四九九號刑事案件移送書一件載述甚明，被告既得以帶同警方前往查獲
    證人甲○○，顯見其嗣後於警訊時並無神智不清之狀況，又被告於檢察官前後二
    次訊問時（相隔時間約十餘日），均為相同之供述，縱認被告於遭警移送當日神
    智有異，則其於八十九年三月二十三日檢察官進行第二次訊問時，自不可能仍為
    相同之陳述，是被告所辯，顯悖常理，委無可採。本件事證明確，被告上開犯行
    洵堪認定。
二、查安非他命係毒品危害防制條例第二條第二項所稱之第二級毒品，不得持有、轉
    讓，被告竟分別持之以轉讓，核其所為，係犯毒品危害防制條例第八條第二項轉
    讓第二級毒品罪。又其持有第二級毒品安非他命後，進而轉讓他人施用，其持有
    安非他命行為應被其轉讓之行為所吸收，不另論罪。審酌被告雖僅因施用毒品而
    經觀察勒戒，並無其他犯罪前科，有臺灣高等法院被告全國隱案紀錄表及臺灣高
    雄地方法院檢察署刑案資料查註紀錄表各一件附卷可稽，惟其轉讓安非他命毒品
    供他人施用，雖未取得對價，然對於他人身體健康造成戕害，違反社會善良風俗
    至鉅，且足使社會因施用毒品人口增加，而提高戒絕施用毒品之社會成本，並減
    損勞動生產力，所生損害非輕，且犯後狡詞卸責態度不佳，顯無悔悟之心等一切
    情狀，量處如主文所示之刑。至扣案之第二級毒品安非他命係被告轉讓予證人甲
    ○○之物，且是在甲○○上開住處查獲等情，已如前述，是該等安非他命已非被
    告所持有之物，顯與本案無關，爰不予宣告沒收，併此敘明。
據上論斷，應依刑事訴訟法第二百九十九條第一項前段，毒品危害防制條例第八條第
二項，判決如主文。
中      華      民      國     八十九     年     六     月    二十九    日
                                  臺灣高雄地方法院刑事庭
                                      法  官  李麗珠
右正本證明與原本無異。
如不服本判決，應於判決送達後十日內，向本院提出上訴狀。
                                      書記官  簡鴻雅
中      華      民      國     八十九     年     六     月    二十九    日
附錄本案判決論罪科刑法條：
毒品危害防制條例第八條第二項：
轉讓第二級毒品者，處六月以上五年以下有期徒刑，得併科新臺幣七十萬元以下罰金
。


司法院資訊處製作；財團法人民間司法改革基金會備份。
